臺灣屏東地方法院刑事判決　　　　　　　99年度易字第1050號
公　訴　人　臺灣屏東地方法院檢察署檢察官
被　　　告　李芝蓉
上列被告因妨害家庭案件，經檢察官提起公訴（99年度偵字第96
38號），被告於本院準備程序中就被訴事實為有罪之陳述，經本
院合議庭裁定由受命法官獨任進行簡式審判程序，並判決如下：
    主  文
李芝蓉犯相姦罪，處有期徒刑肆月，如易科罰金，以新臺幣壹仟
元折算壹日。
    事  實
一、李芝蓉明知李文雄（李文雄所涉通姦部分，業據林玟綺於偵
    查中撤回告訴，並經公訴人撤回起訴）與林玟綺係夫妻，為
    有配偶之人，竟基於與李文雄相姦之接續犯意，於民國98年
    6 月間某日起至99年5 月初某日止，在屏東縣枋寮鄉○○○
    路24號世家檳榔攤附設小吃部內、屏東縣枋寮鄉蘭欣山莊汽
    車旅館及屏東縣恆春鎮墾丁汽車旅館，以每星期1 至4 次之
    次數，接續與李文雄為相姦行為。嗣林玟綺察覺有異，詢問
    李文雄後查悉上情。
二、案經林玟綺訴由臺灣屏東地方法院檢察署檢察官偵查起訴。
    理  由
一、按簡式審判程序之證據調查，不受第159 條第1 項之限制，
    刑事訴訟法第273 條之2 定有明文，是依上開規定，於行簡
    式審判程序之案件，被告以外之人於審判外之陳述，除有其
    他不得作為證據之法定事由外，應認具有證據能力。查本件
    如下引用被告以外之人於審判外之陳述，因本案採行簡式審
    判程序，復無其他不得做為證據之法定事由，揆諸首揭說明
    ，應認均具有證據能力，合先敘明。
二、上揭犯罪事實，業據被告李芝蓉於本院準備程序及審理時坦
    承不諱（參本院卷第27頁背面、第32頁背面），核與證人李
    文雄於檢察事務官詢問時證稱：伊自98年6 月間陸續在屏東
    縣枋寮鄉世家檳榔攤附設小吃部內、枋寮鄉蘭欣山莊汽車旅
    館及恆春鎮墾丁汽車旅館與被告發生性行為，直至99年5 月
    間告訴人發現為止，伊當初在小吃部認識被告時即告知被告
    伊已結婚等語大致相符（參他字卷第23頁），並經證人即被
    告之友人黃麗秀於檢察事務官詢問時證稱：李文雄與被告於
    98年6 月在伊所開設之檳榔攤附設卡拉OK認識，伊曾經告訴
    被告說李文雄已經結婚，且李文雄自己也說過，當時被告在
    場應該有聽到等語明確（參他字卷第34、35頁），此外，復
    有被告傳送至李文雄手機之簡訊內容翻拍照片17張在卷可參
    （參他字卷第17至20頁）。綜上，足認被告上開自白確與事
    實相符，堪信為真實，其犯行事證明確，堪予認定，應依法
    論科。
三、核被告李芝蓉所為，係犯刑法第239 條後段之相姦罪。又按
    所謂接續犯之包括一罪，係指數行為於同時同地或密切接近
    之時地實施，侵害同一法益，各行為之獨立性極為薄弱，依
    一般社會健全概念，在時間差距上，難以強行分開，在刑法
    評價上，以視為數個舉動之接續施行，合為包括之一行為予
    以評價，較為合理，則屬接續犯，而為包括之一罪，最高法
    院86年台上字第3295號判例參照，次按，刑法第239 條前段
    之通姦罪及同條後段之相姦罪，係規定於刑法第17章之妨害
    婚姻及家庭罪章，其所保護之法益係婚姻、家庭法益，而非
    個人法益。查被告於本院審理時供承因為當時伊與李文雄係
    男女朋友，所以才會一直發生性行為，剛開始交往1 星期3
    、4 次，後來1 星期1 、2 次等語，準此，被告於上開期間
    雖與有配偶之李文雄為多次相姦行為，然均係密集發生於如
    事實欄所述期間，其相姦對象相同，且相姦所欲達成之目的
    亦屬相同，破壞之法益同一，其各次之相姦行為獨立性薄弱
    ，依一般社會觀念難以強行分離，顯係基於單一犯意接續所
    為，揆諸前開說明，其各次相姦行為皆僅加劇前開同一法益
    之侵害，雖然因此提高不法與罪責之量，但仍屬同質，應視
    為數個舉動之接續施行，合為包括之一行為予以評價，而論
    以一相姦罪。爰審酌被告明知李文雄為有配偶之人，仍與之
    相姦，犯罪之動機不良，且嚴重影響告訴人家庭生活和諧，
    漠視我國固有社會倫常，顯已危害善良風俗及婚姻制度，致
    生社會亂源，造成危害非輕，並斟酌其破壞告訴人家庭生活
    之時間、與李文雄為姦淫行為次數，及被告犯後終能於本院
    審理時坦承犯行，然未與告訴人達成和解之犯後態度，兼衡
    被告之品行、智識程度、犯罪之動機、目的、手段等一切情
    狀，量處如主文所示之刑，並諭知易科罰金之折算標準，以
    示懲儆。另被告雖請求為緩刑之宣告，惟本院審酌本件被告
    明知李文雄為有配偶之人，仍與之為相姦行為，嚴重破壞他
    人辛苦建立之家庭，妨害告訴人家庭圓滿，對告訴人造成之
    傷害極大，且犯後未賠償告訴人因被告相姦犯行所受之損害
    等情，認不宜宣告緩刑，併予敘明。
據上論斷，應依刑事訴訟法第273 條之1 第1 項、第299條第1項
前段，刑法第239 條後段、第41條第1 項前段，判決如主文。
本案經檢察官陳立興到庭執行職務。
中    華    民    國   100    年    3     月    24    日
                     刑事第五庭  法  官  謝濰仲
以上正本證明與原本無異。
如不服本判決應於收受判決後10日內向本院提出上訴書狀，並應
敘述具體理由；其未敘述上訴理由者，應於上訴期間屆滿後20日
內向本院補提理由書（均須按他造當事人之人數附繕本）「切勿
逕送上級法院」。
中    華    民    國   100    年    3     月    24    日
                                 書記官  黃美玲
附錄本件論罪科刑依據法條全文：
刑法第239條
有配偶而與人通姦者，處1 年以下有期徒刑。其相姦者亦同。